臺灣桃園地方法院刑事判決　　　　　110年度交簡上字第141號
上　訴　人
即　被　告　賴諭頡（原名賴郁潔）



上列上訴人即被告因公共危險案件，不服本院中華民國110 年5
月6 日所為110 年度壢交簡字第588 號第一審刑事簡易判決（聲
請簡易判決處刑案號：110 年度偵字第914 號），提起上訴，本
院管轄第二審合議庭判決如下：
    主      文
上訴駁回。
    事實及理由
一、本案經本院合議庭審理結果，認原審簡易判決認事用法及量
    刑均無不當，應予維持，除補充證據「被告賴諭頡於本院準
    備程序及審理時之自白」（見本院110 年度交簡上字第141
    號卷【下稱本院卷】一第40頁，本院卷二第17頁）外，其餘
    引用原審簡易判決記載之事實、證據及理由（如附件）。
二、上訴意旨略以：伊坦認犯行，請求給予緩刑之機會等語。
三、按量刑之輕重，係屬事實審法院得依職權自由裁量之事項，
    苟於量刑時，已依行為人之責任為基礎，並斟酌刑法第57條
    各款所列情狀，而未逾越法定範圍，又未濫用其職權，即不
    得遽指為違法；在同一犯罪事實與情節，如別無其他加重或
    減輕之原因，下級審法院量定之刑，亦無過重或失輕之不當
    情形，則上級審法院對下級審法院之職權行使，原則上應予
    尊重（最高法院99年度台上字第189 號、85年度台上字第24
    46號判決意旨參照）。經查，被告賴諭頡於本院準備程序及
    審理時，就原審認定之犯罪事實坦認不諱（見本院卷一第40
    頁，本院卷二第17頁），而原審據以認定被告犯刑法第185
    條之3 第1 項第1 款之駕駛動力交通工具，吐氣所含酒精濃
    度達每公升0.25毫克以上罪之證據及理由均敘明綦詳，並審
    酌被告服用酒類並致吐氣所含酒精濃度達每公升0.25毫克以
    上，仍貿然駕駛營業小貨車上路，致發生交通事故，危及道
    路交通安全，且缺乏尊重其他用路人生命、財產安全之觀念
    ，兼衡其於犯後坦承犯行等一切情狀而為量刑，經本院審酌
    全案情節，認原審認事用法並無不當，量刑亦甚妥適而無違
    法之處。
四、至被告請求本院予以緩刑宣告云云，然查，被告經天成醫院
    抽血檢驗，測得血液中酒精濃度為77MG/DL ，換算吐氣酒精
    濃度為0.385MG/L ，可認其酒醉程度非輕，而酒後駕車所造
    成危險不僅關乎被告個人，更關乎其他用路人之生命、身體
    、財產之安危，況且，酒後不得駕車之觀念，業經政府一再
    透過平面及電子等各種媒體作政令宣導，被告當無不知之理
    ，竟仍不顧往來人車之安全而執意於酒後駕車，顯見被告實
    有無視其他用路人之生命、身體安全之情，是原審判決所宣
    告之刑仍有執行之必要，以使被告獲得應有之警惕，故本院
    綜合各情，認原審判決對被告所宣告之刑，仍不宜為緩刑之
    宣告。從而，被告上訴意旨請求給予緩刑，為無理由，應予
    駁回。
據上論斷，依刑事訴訟法第455 條之1 第1 項、第3 項、第368
條、第373 條，判決如主文。
本案經檢察官楊挺宏聲請簡易判決處刑，檢察官林佳勳到庭執行
職務。
中    華    民    國   110    年    10    月    19    日
                  刑事第十八庭審判長法  官  陳囿辰
                                    法  官  羅文鴻
                                    法  官  姚懿珊
以上正本證明與原本無異。
不得上訴。
                                    書記官  張晏齊
中    華    民    國   110    年    10    月    19    日
附件：本院110 年度壢交簡字第588 號刑事簡易判決。